【裁判字號】    95,訴,1061
【裁判日期】    950831
【裁判案由】    偽造文書等
【裁判全文】
臺灣臺北地方法院刑事判決              95年度訴字第1061號
    公  訴  人  臺灣臺北地方法院檢察署檢察官
    被      告  甲○○
上列被告因偽造文書等案件，經檢察官提起公訴（九十五年度偵
緝字第六五七號），嗣因被告就被訴事實為有罪之陳述，經檢察
官聲請於審判外進行協商程序，本院合議庭予以同意，並裁定由
受命法官獨任進行協商程序，茲判決如下：
    主      文
甲○○竊盜，處有期徒刑月，如易科罰金，以銀元佰元（即
新臺幣玖佰元）折算壹日。又共同連續行使偽造私文書，足以生
損害於公眾及他人，處有期徒刑月，如易科罰金，以銀元佰
元（即新臺幣玖佰元）折算壹日。扣案如附表所示之偽造署押均
沒收。應執行有期徒刑伍月，如易科罰金，以銀元佰元（即新
臺幣玖佰元）折算壹日。扣案附表所示之偽造署押均沒收。
    事實及理由
一、犯罪事實：
    甲○○於民國八十九年間，因犯贓物罪，經臺灣高等法院以
    八十九年上訴字第二六八三號判處有期徒刑六月確定；又因
    違反著作權法案件，經本院以九十年易緝字第二四七號判處
    有期徒刑五月確定，並經本院以九十一年聲字第七二五號定
    其應執行之刑為有期徒刑十月；再於九十一年間因犯侵占罪
    ，經臺灣板橋地方法院判處罰金銀元二千元確定。因未到案
    執行，經臺灣臺北地方法院檢察署於九十一年十月二日發布
    通緝後，嗣於九十五年二月六日緝獲入監執行，於同年六月
    五日上開有期徒刑執行完畢，九十五年六月十一日罰金易服
    勞役執行完畢（於本件不構成累犯）。其於通緝期間為逃避
    查緝，竟意圖為自己不法之所有，於不詳時日，在臺北縣林
    口鄉某處，徒手竊取丙○○所有之車牌號碼ＨＳＣ－四七九
    號重型機車，得手後為免遭警攔查取締，竟與真實姓名、年
    籍均不詳之成年男子共同基於行使偽造私文書之概括犯意聯
    絡，由該成年男子提供「乙○○」之身分證字號、年籍資料
    與甲○○熟背，日後如遭警攔檢，即可謊報「乙○○」之姓
    名、年籍以規避查緝；嗣甲○○於：(一)九十一年十月十六日
    凌晨二時十一分許，因服用酒類騎乘上開重型機車，在臺北
    市重陽橋機車引道下遭警攔檢查獲；(二)九十一年十月二十六
    日下午五時五十五分許，駕駛其所有之車牌號碼五Ｂ－二一
    五六號自用小客車，在國道三號公路東向四公里處，因未隨
    身攜帶駕駛執照遭警舉發；(三)九十三年十一月六日上午六時
    四十分，駕駛周雯瓊所有之車牌號碼ＣＧ－九八四八號自用
    小客車，在國道三號公路北向九十公里處，因未依管制規定
    行車及未隨身攜帶駕駛執照遭警攔查舉發。甲○○於上開三
    次經警查獲時，均假冒「乙○○」之名義及年籍資料，供取
    締警員分別填載於如附表所示之舉發違反道路交通管理事件
    通知單，並如附表所示之通知聯上收受通知聯者簽章欄、酒
    精濃度測試表、未帶駕駛執照切結書等私文書上，偽簽「乙
    ○○」簽名及押蓋指印執交取締之警員而行使之，足生損害
    於乙○○及警察、監理機關對交通違規舉發管理之正確性。
二、證據：
    (一)被告甲○○於本院審理時中之自白。
    (二)被害人乙○○、丙○○於檢察官偵查時之指訴。
    (三)卷附如附表所示之舉發違反道路交通管理事件通知單、酒
      精濃度測試表、未帶駕駛執照切結書及偽造署押。
    (四)內政部警政署刑事警察局九十四年一月十八日刑紋字第０
      九四０００六三九０號、九十四年二月二日刑紋字第０九
      四００一四七四０號鑑驗書。
三、本件經檢察官與被告於審判外達成協商之合意且被告已認罪
    ，其合意內容為：
  (一)被告甲○○願受科刑範圍為有期徒刑五月之宣告。
  (二)經查，上開協商合意並無刑事訴訟法第四百五十五條之四第
    一項所列情形之一，檢察官聲請改依協商程序而為判決，本
    院爰不經言詞辯論，於協商合意範圍內為協商判決，合予敘
    明。
四、附記事項：
    如附表所示之偽造署押，應依刑法第二百十九條之規定宣告
    沒收。
五、應適用之法條：
    刑事訴訟法第四百五十五條之四第二項、第四百五十五條之
    八、第二百九十九條第一項前段，現行刑法第二條第一項前
    段，修正前刑法第二十八條、第五十六條、第三百二十條第
    一項、第二百十六條、第二百十條、第四十一條第一項前段
    、第五十一條第五款、第二百十九條，罰金罰鍰提高標準條
    例第一條前段、修正前罰金罰鍰提高標準條例第二條，現行
    法規折算新臺幣貨幣條例第二條。
六、本判決除有刑事訴訟法第四百五十五條之四第一項第一款、
    第二款、第四款、第六款、第七款所定情形之一，或違反同
    條第二項規定者外，不得上訴。
七、如不服本件判決，得自收受判決送達之日起十日內，向本院
    提出上訴書狀，上訴於第二審法院。
中    華    民    國    95    年    8     月    31    日
                  刑事第九庭    法  官  葉珊谷
以上正本證明與原本無異。
如不服本判決，應於判決送達後10日內，向本院提出上訴狀。
                                書記官  顏淑華
中    華    民    國    95    年    8     月    31    日
附表：
┌──┬──────────┬─────┬──────┐
│編號│  文 件 名 稱       │ 偽造署押 │   備 註    │
├──┼──────────┼─────┼──────┤
│ １ │舉發違反道路交通管理│  署名4枚 │偵查卷僅有移│
│    │事件通知單ABY218798 │          │送聯（偵查卷│
│    │號（共4聯）         │          │第46頁）    │
├──┼──────────┼─────┼──────┤
│ ２ │舉發違反道路交通管理│  署名4枚 │偵查卷僅有移│
│    │事件通知單Z00000000 │          │送聯及回覆聯│
│    │號（共4聯）         │          │（偵查卷第43│
│    │                    │          │頁）        │
├──┼──────────┼─────┼──────┤
│ ３ │舉發違反道路交通管理│  署名3枚 │偵查卷僅有移│
│    │事件通知單Z00000000 │          │送聯（偵查卷│
│    │號（共3聯）         │          │第50頁）    │
├──┼──────────┼─────┼──────┤
│ ４ │  酒精濃度測試表    │指押、署名│偵查卷第47頁│
│    │                    │各一枚    │            │
├──┼──────────┼─────┼──────┤
│ ５ │未帶駕駛執照切結書  │指押、署名│偵查卷第51頁│
│    │                    │各一枚    │            │
└──┴──────────┴─────┴──────┘
附錄本案論罪科刑法條全文：
中華民國刑法第三百二十條：
意圖為自己或第三人不法之所有，而竊取他人之動產者，為竊盜
罪，處五年以下有期徒刑、拘役或五百元以下罰金。
意圖為自己或第三人不法之利益，而竊佔他人之不動產者，依前
項之規定處斷。
前二項之未遂犯罰之。
中華民國刑法第二百十條：
偽造、變造私文書，足以生損害於公眾或他人者，處五年以下有
期徒刑。
中華民國刑法第二百十六條：
行使第二百十條至第二百十五條之文書者，依偽造、變造文書或
登載不實事項或使登載不實事項之規定處斷。


司法院資訊處製作；財團法人民間司法改革基金會備份。
